臺灣高等法院臺中分院刑事判決　　　　 94年度上易字第944號
上　訴　人　臺灣彰化地方法院檢察署檢察官
上　訴　人
即　被　告　甲○○
上列上訴人因毒品危害防制條例案件，不服臺灣彰化地方法院94
年度易字第544號中華民國94年5月31日第一審判決 (起訴案號：
臺灣彰化地方法院檢察署 94年度毒偵字第936號，併辦案號：同
署94年度毒偵字第3602、3835號），提起上訴，本院判決如下：
    主　　  文
原判決撤銷。
甲○○連續施用第二級毒品，累犯，處有期徒刑拾壹月。扣案之
甲基安非他命貳包（均不含包裝袋，一包重約零點公克，另一
包內殘留之甲基安非他命 )沒收銷燬之，包裝袋貳個及玻璃吸食
器壹個均沒收。
    事 　　 實
一、甲○○（原名賴文崇）前於民國（下同）八十九年間因違反
    毒品危害防制條例施用第二級毒品案件，經臺灣彰化地方法
    院於八十九年十一月七日以八十九年度毒聲字第五○八○號
    裁定令入戒治處所施以強制戒治一年，於九十年二月十三日
    入所，同年八月三十日停止執行出監，所餘期間付保護管束
    ，於九十一年二月十二日期滿，於九十一年間又因違反毒品
    危害防制條例施用第二級毒品案件，再經台灣彰化地方法院
    於九十二年一月二十八日以九十二年度毒聲字第一八五號裁
    定令入戒治處所強制戒治一年，於九十二年五月二十七入所
    執行，九十三年一月九日出監，上開案件另經台灣彰化地方
    法院於九十二年七月九日，以九十二年度易字第一八二號判
    處有期徒刑七月，同月二十四日確定，於九十三年一月九日
    入監執行，同年八月八日執行完畢，詎仍不知警惕，又另行
    基於施用第二級毒品甲基安非他命（起訴書誤載為安非他命
    ）之概括犯意，自九十四年二月四日下午二時許至九十四年
    七月二十五日下午四時許（檢察官起訴書所載被告施用甲基
    安非他命之時間係九十三年八月九日出獄後某日起，惟此業
    經蒞庭檢察官於原審法院準備程序及審理時當庭更正為自九
    十四二月四日下午二時起)，先後在其彰化縣大村鄉村○○
    ○路四七巷十九號住處，以將少許甲基安非他命放在玻璃球
    內，以火燒烤再吸其煙霧之方式，連續施用第二級毒品甲基
    安非他命多次，施用頻率不詳，嗣先於九十四年二月七日下
    午二時四十分許，在彰化縣員林鎮○○路○段一○○號前，
    因騎機車使用行動電話而為員警涂順良攔查舉發交通違規行
    為時，主動將其所有供己施用之第二級毒品甲基安非他命一
    包（毛重約零點三公克）交付警方，並坦承其有施用第二級
    毒品甲基安非他命之犯行，經警採其尿液送驗結果確呈甲基
    安非他命陽性反應，又於九十四年五月三十日下午一時三十
    八分許，在彰化縣大村鄉○○○路與大仁路口為警查獲，採
    其反液送驗亦呈甲基安非他命陽性反應，再於九十四年七月
    二十六日下午五時五十分許，在彰化縣大村鄉村○村○○○
    路四十七巷十九號為警查獲，並扣得其所有供施用甲基安非
    他命使用之玻璃吸食器一個、有殘留甲基安非他命之塑膠袋
    一個及注射針筒一支、海洛因殘渣袋一個，採其尿液送驗後
    復呈甲基安非他命陽性反應。
二、案經彰化縣警察局員林分局報請臺灣彰化地方法院檢察署檢
    察官偵查起訴及檢察官移送併辦。
    理 　　 由
一、右開犯罪事實迭據被告於偵查及原審中坦承不諱，並有彰化
    縣衛生局煙毒尿液檢驗成績書三張在卷及被告所有供施用之
    第二級毒品甲基安非他命一包（毛重約零點三公克）、殘留
    甲基安非他命之塑膠袋一個暨被告所有供施用甲基安非他命
    使用之玻璃吸食器一個扣案可資佐證，被告自白與事實相符
    。又被告前於八十九年間因違反毒品危害防制條例施用第二
    級毒品案件，經臺灣彰化地方法院於八十九年十一月七日以
    八十九年度毒聲字第五○八○號裁定令入戒治處所施以強制
    戒治一年，於九十年二月十三日入所，同年八月三十日停止
    執行出監，所餘期間付保護管束，於九十一年二月十二日期
    滿，於九十一年間又因違反毒品危害防制條例施用第二級毒
    品案件，再經台灣彰化地方法院於九十二年一月二十八日以
    九十二年度毒聲字第一八五號裁定令入戒治處所施以強制戒
    治一年，於九十二年五月二十七入所執行，九十三年一月九
    日出監，有臺灣高等法院被告前案紀錄表一份在卷可考，被
    告於強制戒治執行完畢釋放後五年內再犯本件連續施用第二
    級毒品之罪行，事證明確，犯行應堪認定。
二、按甲基安非他命係毒品危害防制條例第二條第二項第二款所
    定之第二級毒品，核被告所為，係犯毒品危害防制條例第十
    條第二項之施用第二級毒品罪，其持有第二級毒品之低度行
    為為施用之高度行為所吸收，不另論科。公訴人雖未敘及被
    告於九十四年二月四日以後之施用犯行（僅於原審時當庭更
    正被告於九十四年二月四日下午二時外，另於二月七日施用
    一次），右開自九十四年二月七日以後至九十四年七月二十
    五日間施用甲基安非他命之犯行，與起訴及察檢官於原審時
    更正之起訴事實間具有連續犯之裁判上一罪關係，為起訴效
    力所及，本院自應併予審理。又被告先後連續多次施用第二
    級毒品甲基安非他命之犯行，時間緊接，犯罪構成要件相同
    ，顯係基於概括之犯意反覆為之，為連續犯，依連續犯之規
    定，論以一罪，並加重其刑。再被告前曾於九十一年間違反
    毒品危害防制條例施用第二級毒品案件，經台灣彰化地方法
    院於九十二年七月九日，以九十二年度易字第一八二號判處
    有期徒刑七月，同月二十四日確定，於九十三年一月九日入
    監執行，同年八月八日執行完畢，有台灣高等法院被告前案
    紀錄表一份在卷可考，其於有期徒刑執行完畢後，五年以內
    再犯本件有期徒刑以上之罪，為累犯，依刑法第四十七條之
    規定遞加其刑。另被告於於九十四年二月七日下午二時四十
    分許，騎機車行經彰化縣員林鎮○○路○段一○○號前，因
    使用行動電話而為員警涂順良攔查舉發交通違規行為時，雖
    於有偵查犯罪職權之機關或個人發覺其施用甲基安非他命之
    犯罪前，主動將其所有供己施用之第二級毒品甲基安非他命
    一包（毛重約零點三公克）取交警方，並供承其有施用第二
    級毒品甲基安非他命之行為，然其嗣後又二次經查獲施用第
    二級毒品甲基安非他命，且與之前自首部分具有連續犯之裁
    判上一罪關係如上述，自無自首之適用，併予敘明。原審予
    以論罪科刑，固非無見，惟查原審未及就被告自九十四年二
    月七日以後之施用犯行併審，尚有未洽，被告以原審量刑過
    重為由上訴雖無理由，然檢察官以原審未及就被告九十四年
    二月七日以後之施用犯行審理為由上訴有理由，應由本院將
    原審判決撤銷改判，爰審酌被告之素行、施用毒品係戕害自
    身健康、施用之期間及為警查獲後仍一用施用暨犯罪後之態
    度等一切情狀，量處如主文第二項所示之刑。扣案之甲基安
    非他命二包（均不含包裝袋，其中一包毛重約零點三公克、
    另一包其內殘留之甲基安非他命），係第二級毒品，依毒品
    危害防制條例第十八條第一項前段之規定宣告沒收銷燬之，
    包裝袋二個及玻璃吸食器一個係被告所有供施用第二級毒品
    使用之物，業據被告供承在卷，依刑法第三十八條第一項第
    二款規定宣告沒收，其餘扣案之物品與被告所犯右述施用第
    二級毒品犯行無關，爰不另為沒收之諭知。
三、被告經合法傳喚，無正當理由不到庭，爰不待其陳述逕行判
    決。
四、據上論斷，應依刑事訴訟法第三百六十九條第一項前段、第
    三百六十四條、第三百七十一條、第二百九十九條第一項前
    段、毒品危害防制條例第十條第二項、第十八條第一項前段
    、刑法第十一條前段、第五十六條、第四十七條、第三十八
    條第一項第二款，判決如主文。
本案經檢察官陳銘章到庭執行職務。
中　　華　　民　　國　　94　　年　　9 　　月　　22　　日
              刑事第九庭  審判長法　官　康　應　龍
                                法　官　張　國　忠
                                法　官　趙　春　碧
上列正本證明與原本無異。
不得上訴。
　　　　　　　　　　　　　　　　書記官  姚　錫　鈞
中　　華　　民　　國　　94　　年　　9 　　月　　23　　日
　　　　　　　　　　　　　　　　　　　　　　　　　　　Ｒ
